Manuscrits et fonds d'archives
Manuscrits et fonds d'archives. Département des Manuscrits. Mexicain.
- Mexicain 256
  Microfilm en noir et blanc. Cote de consultation en salle de lecture: MFILM Mexique 256. Cote de la matrice (pour commander une reproduction): R 57247.
- Mexicain 257
  Microfilm en noir et blanc. Cote de consultation en salle de lecture: MFILM Mexique 257. Cote de la matrice (pour commander une reproduction): R 57248.
- Mexicain 258
  Microfilm en noir et blanc. Cote de consultation en salle de lecture: MFILM Mexique 258. Cote de la matrice (pour commander une reproduction): R 57249.
- Mexicain 259
  Microfilm en noir et blanc. Cote de consultation en salle de lecture: MFILM Mexique 259. Cote de la matrice (pour commander une reproduction): R 57250.
- Mexicain 260
  Microfilm en noir et blanc. Cote de consultation en salle de lecture: MFILM Mexique 260. Cote de la matrice (pour commander une reproduction): R 57251.
- Mexicain 261
  Microfilm en noir et blanc. Cote de consultation en salle de lecture: MFILM Mexique 261. Cote de la matrice (pour commander une reproduction): R 57252.
- Mexicain 262
  Microfilm en noir et blanc. Cote de consultation en salle de lecture: MFILM Mexique 262. Cote de la matrice (pour commander une reproduction): R 57253.
- Mexicain 263
  Microfilm en noir et blanc. Cote de consultation en salle de lecture: MFILM Mexique 263. Cote de la matrice (pour commander une reproduction): R 57254.
- Mexicain 264
  Microfilm en noir et blanc. Cote de consultation en salle de lecture: MFILM Mexique 264. Cote de la matrice (pour commander une reproduction): R 57255.
- Mexicain 265
  Microfilm en noir et blanc. Cote de consultation en salle de lecture: MFILM Mexique 265. Cote de la matrice (pour commander une reproduction): R 57256.
- Mexicain 266
  Microfilm en noir et blanc. Cote de consultation en salle de lecture: MFILM Mexique 266. Cote de la matrice (pour commander une reproduction): R 57257.
- Mexicain 266 bis
- Mexicain 267
  Microfilm en noir et blanc. Cote de consultation en salle de lecture: MFILM Mexique 267. Cote de la matrice (pour commander une reproduction): R 57259.
  Microfilm en couleur. Cote de consultation en salle de lecture: MFC Mexique 267. Cote de la matrice (pour commander une reproduction): ICR 1736.
- Mexicain 268
  Microfilm en noir et blanc. Cote de consultation en salle de lecture: MFILM Mexique 268. Cote de la matrice (pour commander une reproduction): R 57260.
- Mexicain 269
  Microfilm en noir et blanc. Cote de consultation en salle de lecture: MFILM Mexique 269. Cote de la matrice (pour commander une reproduction): R 57261.
- Mexicain 270
  Microfilm en noir et blanc. Cote de consultation en salle de lecture: MFILM Mexique 270. Cote de la matrice (pour commander une reproduction): R 57262.
- Mexicain 271
  Microfilm en noir et blanc. Cote de consultation en salle de lecture: MFILM Mexique 271. Cote de la matrice (pour commander une reproduction): R 57263.
  Microfilm en couleur. Cote de consultation en salle de lecture: MFC Mexique 271. Cote de la matrice (pour commander une reproduction): ICR 1737.
- Mexicain 272
  Microfilm en noir et blanc. Cote de consultation en salle de lecture: MFILM Mexique 272. Cote de la matrice (pour commander une reproduction): R 57264.
  Microfilm en couleur. Cote de consultation en salle de lecture: MFC Mexique 272. Cote de la matrice (pour commander une reproduction): ICR 1738.
- Mexicain 273
  Microfilm en noir et blanc. Cote de consultation en salle de lecture: MFILM Mexique 273. Cote de la matrice (pour commander une reproduction): R 57265.
- Mexicain 274
  Microfilm en noir et blanc. Cote de consultation en salle de lecture: MFILM Mexique 274. Cote de la matrice (pour commander une reproduction): R 57266.
- Mexicain 275
  Microfilm en noir et blanc. Cote de consultation en salle de lecture: MFILM Mexique 275. Cote de la matrice (pour commander une reproduction): R 57267.
- Mexicain 276
  Microfilm en noir et blanc. Cote de consultation en salle de lecture: MFILM Mexique 276. Cote de la matrice (pour commander une reproduction): R 57268.
  Microfilm en couleur. Cote de consultation en salle de lecture: MFC Mexique 276. Cote de la matrice (pour commander une reproduction): ICR 1489.
- Mexicain 277
  Microfilm en noir et blanc. Cote de consultation en salle de lecture: MFILM Mexique 277. Cote de la matrice (pour commander une reproduction): R 57269.
- Mexicain 278
  Microfilm en noir et blanc. Cote de consultation en salle de lecture: MFILM Mexique 278. Cote de la matrice (pour commander une reproduction): R 57270.
- Mexicain 279
  Microfilm en noir et blanc. Cote de consultation en salle de lecture: MFILM Mexique 279. Cote de la matrice (pour commander une reproduction): R 57271.
- Mexicain 280
  Microfilm en noir et blanc. Cote de consultation en salle de lecture: MFILM Mexique 280. Cote de la matrice (pour commander une reproduction): R 57272.
- Mexicain 281
  Microfilm en noir et blanc. Cote de consultation en salle de lecture: MFILM Mexique 281. Cote de la matrice (pour commander une reproduction): R 57273.
  Microfilm en couleur. Cote de consultation en salle de lecture: MFC Mexique 281. Cote de la matrice (pour commander une reproduction): ICR 1739.
- Mexicain 282
  Microfilm en noir et blanc. Cote de consultation en salle de lecture: MFILM Mexique 282. Cote de la matrice (pour commander une reproduction): R 57274.
- Mexicain 283
  Microfilm en noir et blanc. Cote de consultation en salle de lecture: MFILM Mexique 283. Cote de la matrice (pour commander une reproduction): R 57275.
  Microfilm en couleur. Cote de consultation en salle de lecture: MFC Mexique 283. Cote de la matrice (pour commander une reproduction): ICR 1740.
- Mexicain 284
  Microfilm en noir et blanc. Cote de consultation en salle de lecture: MFILM Mexique 284. Cote de la matrice (pour commander une reproduction): R 57276.
  Microfilm en couleur. Cote de consultation en salle de lecture: MFC Mexique 284. Cote de la matrice (pour commander une reproduction): ICR 1741.
- Mexicain 285
  Microfilm en noir et blanc. Cote de consultation en salle de lecture: MFILM Mexique 285. Cote de la matrice (pour commander une reproduction): R 57277.
  Microfilm en couleur. Cote de consultation en salle de lecture: MFC Mexique 285. Cote de la matrice (pour commander une reproduction): ICR 1742.
- Mexicain 286
  Microfilm en noir et blanc. Cote de consultation en salle de lecture: MFILM Mexique 286. Cote de la matrice (pour commander une reproduction): R 57278.
  Microfilm en couleur. Cote de consultation en salle de lecture: MFC Mexique 286. Cote de la matrice (pour commander une reproduction): ICR 1743.
- Mexicain 287
  Microfilm en noir et blanc. Cote de consultation en salle de lecture: MFILM Mexique 287. Cote de la matrice (pour commander une reproduction): R 57279.
  Microfilm en couleur. Cote de consultation en salle de lecture: MFC Mexique 287. Cote de la matrice (pour commander une reproduction): ICR 1744.
- Mexicain 288
  Microfilm en noir et blanc. Cote de consultation en salle de lecture: MFILM Mexique 288. Cote de la matrice (pour commander une reproduction): R 57280.
- Mexicain 289
  Microfilm en noir et blanc. Cote de consultation en salle de lecture: MFILM Mexique 289. Cote de la matrice (pour commander une reproduction): R 57281.
- Mexicain 290
  Microfilm en noir et blanc. Cote de consultation en salle de lecture: MFILM Mexique 290. Cote de la matrice (pour commander une reproduction): R 57282.
  Microfilm en couleur. Cote de consultation en salle de lecture: MFC Mexique 290. Cote de la matrice (pour commander une reproduction): ICR 1745.
- Mexicain 291
  Microfilm en noir et blanc. Cote de consultation en salle de lecture: MFILM Mexique 291. Cote de la matrice (pour commander une reproduction): R 57283.
- Mexicain 292
  Microfilm en noir et blanc. Cote de consultation en salle de lecture: MFILM Mexique 292. Cote de la matrice (pour commander une reproduction): R 57284.
- Mexicain 293
  Microfilm en noir et blanc. Cote de consultation en salle de lecture: MFILM Mexique 293. Cote de la matrice (pour commander une reproduction): R 57285.
- Mexicain 294
  Microfilm en noir et blanc. Cote de consultation en salle de lecture: MFILM Mexique 294. Cote de la matrice (pour commander une reproduction): R 57286.
- Mexicain 295
  Microfilm en noir et blanc. Cote de consultation en salle de lecture: MFILM Mexique 295. Cote de la matrice (pour commander une reproduction): R 57287.
- Mexicain 296
  Microfilm en noir et blanc. Cote de consultation en salle de lecture: MFILM Mexique 296. Cote de la matrice (pour commander une reproduction): R 57288.
  Microfilm en couleur. Cote de consultation en salle de lecture: MFC Mexique 296. Cote de la matrice (pour commander une reproduction): ICR 1658.
- Mexicain 297
  Microfilm en noir et blanc. Cote de consultation en salle de lecture: MFILM Mexique 297. Cote de la matrice (pour commander une reproduction): R 57289.
- Mexicain 298
  Microfilm en noir et blanc. Cote de consultation en salle de lecture: MFILM Mexique 298. Cote de la matrice (pour commander une reproduction): R 57290.
- Mexicain 299
  Microfilm en noir et blanc. Cote de consultation en salle de lecture: MFILM Mexique 299. Cote de la matrice (pour commander une reproduction): R 57291.
- Mexicain 300
  Microfilm en noir et blanc. Cote de consultation en salle de lecture: MFILM Mexique 300. Cote de la matrice (pour commander une reproduction): R 57292.
- Mexicain 301
  Microfilm en noir et blanc. Cote de consultation en salle de lecture: MFILM Mexique 301. Cote de la matrice (pour commander une reproduction): R 57293.
- Mexicain 302
  Microfilm en noir et blanc. Cote de consultation en salle de lecture: MFILM Mexique 302. Cote de la matrice (pour commander une reproduction): R 57294.
- Mexicain 303
  Microfilm en noir et blanc. Cote de consultation en salle de lecture: MFILM Mexique 303. Cote de la matrice (pour commander une reproduction): R 57295.
- Mexicain 304
  Microfilm en noir et blanc. Cote de consultation en salle de lecture: MFILM Mexique 304. Cote de la matrice (pour commander une reproduction): R 57296.
- Mexicain 305
  Microfilm en noir et blanc. Cote de consultation en salle de lecture: MFILM Mexique 305. Cote de la matrice (pour commander une reproduction): R 57297.
- Mexicain 306
  Microfilm en noir et blanc. Cote de consultation en salle de lecture: MFILM Mexique 306. Cote de la matrice (pour commander une reproduction): R 57298.
- Mexicain 307
  Microfilm en noir et blanc. Cote de consultation en salle de lecture: MFILM Mexique 307. Cote de la matrice (pour commander une reproduction): R 57299.
- Mexicain 308
  Microfilm en noir et blanc. Cote de consultation en salle de lecture: MFILM Mexique 308. Cote de la matrice (pour commander une reproduction): R 57300.
- Mexicain 309
  Microfilm en noir et blanc. Cote de consultation en salle de lecture: MFILM Mexique 309. Cote de la matrice (pour commander une reproduction): R 57301.
- Mexicain 310
  Microfilm en noir et blanc. Cote de consultation en salle de lecture: MFILM Mexique 310. Cote de la matrice (pour commander une reproduction): R 57302.
- Mexicain 311
  Microfilm en noir et blanc. Cote de consultation en salle de lecture: MFILM Mexique 311. Cote de la matrice (pour commander une reproduction): R 57303.
- Mexicain 312
  Microfilm en noir et blanc. Cote de consultation en salle de lecture: MFILM Mexique 312. Cote de la matrice (pour commander une reproduction): R 57304.
- Mexicain 313
  Microfilm en noir et blanc. Cote de consultation en salle de lecture: MFILM Mexique 313. Cote de la matrice (pour commander une reproduction): R 57305.
- Mexicain 314
  Microfilm en noir et blanc. Cote de consultation en salle de lecture: MFILM Mexique 314. Cote de la matrice (pour commander une reproduction): R 57306.
- Mexicain 315
  Microfilm en noir et blanc. Cote de consultation en salle de lecture: MFILM Mexique 315. Cote de la matrice (pour commander une reproduction): R 57307.
- Mexicain 316
  Microfilm en noir et blanc. Cote de consultation en salle de lecture: MFILM Mexique 316. Cote de la matrice (pour commander une reproduction): R 57308.
- Mexicain 317
  Microfilm en noir et blanc. Cote de consultation en salle de lecture: MFILM Mexique 317. Cote de la matrice (pour commander une reproduction): R 57725.
- Mexicain 318
  Microfilm en noir et blanc. Cote de consultation en salle de lecture: MFILM Mexique 318. Cote de la matrice (pour commander une reproduction): R 57726.
- Mexicain 319
  Microfilm en noir et blanc. Cote de consultation en salle de lecture: MFILM Mexique 319. Cote de la matrice (pour commander une reproduction): R 57727.
- Mexicain 320
  Microfilm en noir et blanc. Cote de consultation en salle de lecture: MFILM Mexique 320. Cote de la matrice (pour commander une reproduction): R 57728.
- Mexicain 321
  Microfilm en noir et blanc. Cote de consultation en salle de lecture: MFILM Mexique 321. Cote de la matrice (pour commander une reproduction): R 57729.
- Mexicain 322
  Microfilm en noir et blanc. Cote de consultation en salle de lecture: MFILM Mexique 322. Cote de la matrice (pour commander une reproduction): R 57730.
- Mexicain 323
  Microfilm en noir et blanc. Cote de consultation en salle de lecture: MFILM Mexique 323. Cote de la matrice (pour commander une reproduction): R 57731.
- Mexicain 324
  Microfilm en noir et blanc. Cote de consultation en salle de lecture: MFILM Mexique 324. Cote de la matrice (pour commander une reproduction): R 57732.
- Mexicain 325
  Microfilm en noir et blanc. Cote de consultation en salle de lecture: MFILM Mexique 325. Cote de la matrice (pour commander une reproduction): R 57733.
- Mexicain 326
  Microfilm en noir et blanc. Cote de consultation en salle de lecture: MFILM Mexique 326. Cote de la matrice (pour commander une reproduction): R 57734.
- Mexicain 327
  Microfilm en noir et blanc. Cote de consultation en salle de lecture: MFILM Mexique 327. Cote de la matrice (pour commander une reproduction): R 57735.
- Mexicain 328
  Microfilm en noir et blanc. Cote de consultation en salle de lecture: MFILM Mexique 328. Cote de la matrice (pour commander une reproduction): R 57736.
- Mexicain 329
  Microfilm en noir et blanc. Cote de consultation en salle de lecture: MFILM Mexique 329. Cote de la matrice (pour commander une reproduction): R 57737.
- Mexicain 330
  Microfilm en noir et blanc. Cote de consultation en salle de lecture: MFILM Mexique 330. Cote de la matrice (pour commander une reproduction): R 57738.
- Mexicain 331
  Microfilm en noir et blanc. Cote de consultation en salle de lecture: MFILM Mexique 331. Cote de la matrice (pour commander une reproduction): R 57739.
- Mexicain 332
  Microfilm en noir et blanc. Cote de consultation en salle de lecture: MFILM Mexique 332. Cote de la matrice (pour commander une reproduction): R 57740.
- Mexicain 333
  Microfilm en noir et blanc. Cote de consultation en salle de lecture: MFILM Mexique 333. Cote de la matrice (pour commander une reproduction): R 57741.
- Mexicain 334
  Microfilm en noir et blanc. Cote de consultation en salle de lecture: MFILM Mexique 334. Cote de la matrice (pour commander une reproduction): R 57742.
- Mexicain 335
  Microfilm en noir et blanc. Cote de consultation en salle de lecture: MFILM Mexique 335. Cote de la matrice (pour commander une reproduction): R 57743.
- Mexicain 336
  Microfilm en noir et blanc. Cote de consultation en salle de lecture: MFILM Mexique 336. Cote de la matrice (pour commander une reproduction): R 57744.
- Mexicain 337
  Microfilm en noir et blanc. Cote de consultation en salle de lecture: MFILM Mexique 337. Cote de la matrice (pour commander une reproduction): R 57745.
- Mexicain 338 (1-2)
  Microfilm en noir et blanc. Cote de consultation en salle de lecture: MFILM Mexique 338. Cote de la matrice (pour commander une reproduction): R 57746.
- Mexicain 339
  Microfilm en noir et blanc. Cote de consultation en salle de lecture: MFILM Mexique 339. Cote de la matrice (pour commander une reproduction): R 57747.
- Mexicain 340
  Microfilm en noir et blanc. Cote de consultation en salle de lecture: MFILM Mexique 340. Cote de la matrice (pour commander une reproduction): R 57748.
- Mexicain 341
  Microfilm en noir et blanc. Cote de consultation en salle de lecture: MFILM Mexique 341. Cote de la matrice (pour commander une reproduction): R 57749.
- Mexicain 342
  Microfilm en noir et blanc. Cote de consultation en salle de lecture: MFILM Mexique 342. Cote de la matrice (pour commander une reproduction): R 57750.
- Mexicain 343
  Microfilm en noir et blanc. Cote de consultation en salle de lecture: MFILM Mexique 343. Cote de la matrice (pour commander une reproduction): R 57751.
- Mexicain 344
  Microfilm en noir et blanc. Cote de consultation en salle de lecture: MFILM Mexique 344. Cote de la matrice (pour commander une reproduction): R 57752.
- Mexicain 345
  Microfilm en noir et blanc. Cote de consultation en salle de lecture: MFILM Mexique 345. Cote de la matrice (pour commander une reproduction): R 57753.
- Mexicain 346
  Microfilm en noir et blanc. Cote de consultation en salle de lecture: MFILM Mexique 346. Cote de la matrice (pour commander une reproduction): R 57754.
- Mexicain 347
  Microfilm en noir et blanc. Cote de consultation en salle de lecture: MFILM Mexique 347. Cote de la matrice (pour commander une reproduction): R 57755.
- Mexicain 348
  Microfilm en noir et blanc. Cote de consultation en salle de lecture: MFILM Mexique 348. Cote de la matrice (pour commander une reproduction): R 57756.
- Mexicain 349
  Microfilm en noir et blanc. Cote de consultation en salle de lecture: MFILM Mexique 349. Cote de la matrice (pour commander une reproduction): R 57757.
- Mexicain 350
  Microfilm en noir et blanc. Cote de consultation en salle de lecture: MFILM Mexique 350. Cote de la matrice (pour commander une reproduction): R 57758.
- Mexicain 351
  Microfilm en noir et blanc. Cote de consultation en salle de lecture: MFILM Mexique 351. Cote de la matrice (pour commander une reproduction): R 57759.
- Mexicain 352
  Microfilm en noir et blanc. Cote de consultation en salle de lecture: MFILM Mexique 352. Cote de la matrice (pour commander une reproduction): R 57760.
- Mexicain 353
  Microfilm en noir et blanc. Cote de consultation en salle de lecture: MFILM Mexique 353. Cote de la matrice (pour commander une reproduction): R 57761.
- Mexicain 354
  Microfilm en noir et blanc. Cote de consultation en salle de lecture: MFILM Mexique 354. Cote de la matrice (pour commander une reproduction): R 57762.
- Mexicain 355
  Microfilm en noir et blanc. Cote de consultation en salle de lecture: MFILM Mexique 355. Cote de la matrice (pour commander une reproduction): R 57763.
- Mexicain 356
  Microfilm en noir et blanc. Cote de consultation en salle de lecture: MFILM Mexique 356. Cote de la matrice (pour commander une reproduction): R 57764.
- Mexicain 357
  Microfilm en noir et blanc. Cote de consultation en salle de lecture: MFILM Mexique 357. Cote de la matrice (pour commander une reproduction): R 57765.
- Mexicain 358
  Microfilm en noir et blanc. Cote de consultation en salle de lecture: MFILM Mexique 358. Cote de la matrice (pour commander une reproduction): R 57766.
- Mexicain 359
  Microfilm en noir et blanc. Cote de consultation en salle de lecture: MFILM Mexique 359. Cote de la matrice (pour commander une reproduction): R 57767.
- Mexicain 360
  Microfilm en noir et blanc. Cote de consultation en salle de lecture: MFILM Mexique 360. Cote de la matrice (pour commander une reproduction): R 57768.
- Mexicain 361
  Microfilm en noir et blanc. Cote de consultation en salle de lecture: MFILM Mexique 361. Cote de la matrice (pour commander une reproduction): R 57769.
- Mexicain 362
  Microfilm en noir et blanc. Cote de consultation en salle de lecture: MFILM Mexique 362. Cote de la matrice (pour commander une reproduction): R 57770.
- Mexicain 362 bis
  Microfilm en noir et blanc. Cote de consultation en salle de lecture: MFILM Mexique 362 bis. Cote de la matrice (pour commander une reproduction): R 57771.
  Catalogue de référence
- Mexicain 362 ter
  Microfilm en noir et blanc. Cote de consultation en salle de lecture: MFILM Mexique 362 ter. Cote de la matrice (pour commander une reproduction): R 57772.
- Mexicain 363
  Microfilm en noir et blanc. Cote de consultation en salle de lecture: MFILM Mexique 363. Cote de la matrice (pour commander une reproduction): R 57773.
- Mexicain 364
  Microfilm en noir et blanc. Cote de consultation en salle de lecture: MFILM Mexique 364. Cote de la matrice (pour commander une reproduction): R 57774.
- Mexicain 365
  Microfilm en noir et blanc. Cote de consultation en salle de lecture: MFILM Mexique 365. Cote de la matrice (pour commander une reproduction): R 57775.
- Mexicain 366
  Microfilm en noir et blanc. Cote de consultation en salle de lecture: MFILM Mexique 366. Cote de la matrice (pour commander une reproduction): R 57776.
- Mexicain 367
  Microfilm en noir et blanc. Cote de consultation en salle de lecture: MFILM Mexique 367. Cote de la matrice (pour commander une reproduction): R 57777.
- Mexicain 368
  Microfilm en noir et blanc. Cote de consultation en salle de lecture: MFILM Mexique 368. Cote de la matrice (pour commander une reproduction): R 57778.
- Mexicain 369
  Microfilm en noir et blanc. Cote de consultation en salle de lecture: MFILM Mexique 369. Cote de la matrice (pour commander une reproduction): R 57779.
  Microfilm en noir et blanc. Cote de consultation en salle de lecture: MFILM Mexique 369. Cote de la matrice (pour commander une reproduction): R 119863.
- Mexicain 370
  Microfilm en noir et blanc. Cote de consultation en salle de lecture: MFILM Mexique 370. Cote de la matrice (pour commander une reproduction): R 57780.
- Mexicain 371
  Microfilm en noir et blanc. Cote de consultation en salle de lecture: MFILM Mexique 371. Cote de la matrice (pour commander une reproduction): R 57781.
- Mexicain 372
  Microfilm en noir et blanc. Cote de consultation en salle de lecture: MFILM Mexique 372. Cote de la matrice (pour commander une reproduction): R 57782.
- Mexicain 373
  Microfilm en noir et blanc. Cote de consultation en salle de lecture: MFILM Mexique 373. Cote de la matrice (pour commander une reproduction): R 57783.
  Microfilm en couleur. Cote de consultation en salle de lecture: MFC Mexique 373. Cote de la matrice (pour commander une reproduction): ICR 1193.
- Aperreamiento, Manuscrito del, Mexicain 374; Manuscrit figuratif. Une feuille, papier européen, 31 x 43 cm.
  "Aperreamiento, o suplicio por medio de perros de presa". Supplice au moyen de chiens furieux, infligé au Mexique à sept chefs ou seigneurs indigènes par ordre de Hernan Cortés.
  Note: B carton G
- Mexicain 375
  Microfilm en noir et blanc. Cote de consultation en salle de lecture: MFILM Mexique 375. Cote de la matrice (pour commander une reproduction): R 57785.
  Microfilm en couleur. Cote de consultation en salle de lecture: MFC Mexique 375. Cote de la matrice (pour commander une reproduction): ICR 1196.
- Libro de tributos de San Pablo Teocaltitlan, 1574; Mexicain 376; Manuscrit figuratif. Cahier in-4°, 28 feuillets, papier européen, 15,5 à 16 x 21,5 à 22 cm. Relié en parchemin
  Microfilm noir et blanc. Cote de consultation en salle de lecture: MFILM Mexicain 376. Cote de la matrice (pour commander une reproduction): R 57786.
  Livre de comptes des tributs à payer par les indigènes de San PabloTeocaltitlan à leur gouverneur Don Antonio Valeriano, Mexico, 1574
  Provient des collections de, Lorenzo Boturini Benaducci, Joseph Aubin, puis Eugène Goupil.
- Mexicain 377
  Microfilm en noir et blanc. Cote de consultation en salle de lecture: MFILM Mexique 377. Cote de la matrice (pour commander une reproduction): R 57787.